臺灣屏東地方法院刑事判決　　　　　　　　　　　　　九十三年度易字第三八六號
　　公　訴　人　臺灣屏東地方法院檢察署檢察官
　　被　　　告　甲○○
右列被告因竊盜案件，經檢察官提起公訴（九十三年度偵字第三一一七號），被告就
被訴事實為有罪之陳述，本院裁定行簡式審判程序，判決如左：
    主  文
甲○○竊盜，累犯，處有期徒刑月，如易科罰金，以佰元折算壹日。又連續攜帶
兇器，毀壞安全設備竊盜未遂，累犯，處有期徒刑陸月，如易科罰金，以佰元折算
壹日，扣案之白色帽子壹頂、墨綠色口罩壹個及白色手套壹雙均沒收。應執行有期徒
刑柒月，扣案之白色帽子壹頂、墨綠色口罩壹個及白色手套壹雙均沒收。
    事  實
一、甲○○前於民國八十七年間因竊盜案件，經本院八十七年度易字第一五八三號判
    處有期徒刑一年二月，嗣經臺灣高等法院高雄分院八十七年度上易字第二九九二
    號判決上訴駁回而確定，自八十八年三月二十五日起入監服刑，迄八十九年二月
    十五日因縮短刑期假釋付保護管束，於八十九年四月三十日保護管束期滿執行完
    畢。詎其猶不知悔改，竟意圖為自己不法之所有，並基於竊盜之犯意，於九十一
    年六月間某日中午，至屏東縣車城鄉○○村○○路四號，見戊○○所有位於該址
    之住宅大門未上鎖，即擅自將大門拉開而侵入之（侵入住居部分未據告訴），徒
    手竊取戊○○所有之行動電話一支（廠牌、型式不詳），得手後隨即離去，惟於
    翌日甲○○又託其母王陳蘭英將該行動電話返還予戊○○。
二、甲○○復另行起意，意圖為自己不法之所有，並基於加重竊盜之概括犯意，先於
    九十三年四月十日十時許，攜帶其所有客觀上具有危險性，足以危害人之生命、
    身體安全，可供兇器使用之螺絲起子一支（未扣案），至屏東縣車城鄉○街路三
    十三號，見乙○○所有位於該址之住宅大門未上鎖，即擅自由大門進入該住宅（
    起訴書誤載為撬開大門）而侵入之（侵入住居部分未據告訴），並持兇器螺絲起
    子將位於該住宅二樓乙○○之女丙○○房間之房門上附加之鎖頭螺絲拆下而進入
    丙○○房間，於著手竊取財物之際，適乙○○自外返家發覺，甲○○隨即逃逸而
    未遂。詎其於九十三年五月五日六時許，復承前揭加重竊盜之概括犯意，騎乘古
    何令珠所有之車牌號碼ＰＹＦ－三七０號重型機車，至屏東縣車城鄉○○村○○
    路四號，見丁○○所有位於該址之住宅大門未上鎖，遂將該機車停放於該住宅前
    空地，頭戴白色帽子，臉戴墨綠色口罩，雙手戴白色手套，即擅自由大門進入該
    住宅而侵入之（侵入住居部分未據告訴），於著手竊取財物之際，適為丁○○發
    覺報警當場查獲而未遂，並扣得其所有之白色帽子一頂、墨綠色口罩一個及白色
    手套一雙，始查知上情。
二、案經屏東縣警察局恆春分局報請臺灣屏東地方法院檢察署檢察官偵查起訴。
    理  由
一、右揭事實，業據被告甲○○於本院審理時坦承不諱，核與被害人戊○○、乙○○
    、丁○○及證人王陳蘭英、賴志勇於警詢時指訴及證述之情節大致相符，並有白
    色帽子一頂、墨綠色口罩一個及白色手套一雙扣案可稽，復有車籍資料作業詳細
    畫面表一紙及照片十二幀在卷足憑，堪認被告之自白與事實相符。本件事證明確
    ，被告之犯行洵堪認定。
二、按刑法第三百二十一條第一項第三款之攜帶兇器竊盜罪，係以行為人攜帶兇器竊
    盜為其加重條件，所謂兇器，其種類並無限制，凡客觀上足對人之生命、身體構
  成威脅，具有危險性之兇器均屬之，本件被告甲○○所攜帶之螺絲起子一支，客
    觀上足以對人體造成威脅，可認定為兇器；又毀壞構成門扇之一部之電動鎖及喇
    叭鎖或鑲在鐵門上之鎖，係毀壞門扇之行為，毀壞附加於門上之掛鎖，則屬安全
    設備，最高法院八十三年度台上字第三八五六號及八十五年度台上字第五四三三
    號判決，可資參照，本件被害人乙○○之女丙○○房間之房門鎖遭破壞，該鎖頭
    係附加於在門上之掛鎖，有照片一幀（見警卷第二０頁）附卷可憑，自屬安全設
    備，被告將之毀壞進入房內竊盜，自應成立毀壞安全設備竊盜罪。是核被告所為
    ，係犯刑法第三百二十條第一項之竊盜罪、第三百二十一條第二項、第一項第二
    款、第三款之加重竊盜未遂罪及第三百二十條第三項、第一項之竊盜未遂罪。被
    告先後二次加重竊盜未遂及竊盜未遂犯行，時間緊接、犯罪基本構成要件相同，
    顯然基於概括犯意反覆為之，應依連續犯之規定論以攜帶兇器，毀壞安全設備竊
    盜未遂一罪，並依法加重其刑；又被告所犯竊盜罪及連續加重竊盜未遂罪間，前
    後相距約二年，時間並非緊接，顯係嗣後另行起意，應予分論併罰。再被告曾於
    八十七年間因竊盜案件，經本院八十七年度易字第一五八三號判處有期徒刑一年
    二月，嗣經臺灣高等法院高雄分院八十七年度上易字第二九九二號判決上訴駁回
    而確定，自八十八年三月二十五日起入監服刑，迄八十九年二月十五日因縮短刑
    期假釋付保護管束，於八十九年四月三十日保護管束期滿執行完畢，有臺灣高等
    法院被告全國前案紀錄表一份在卷可稽，其於有期徒刑執行完畢五年內，再犯本
    件有期徒刑以上之罪，為累犯，所犯二罪均應依刑法第四十七條規定加重其刑，
    其中加重竊盜未遂部分應遞加重之；另被告加重竊盜行為尚屬未遂，併依刑法第
    二十六條前段之規定減輕其刑，並依法先加後減之。爰審酌被告正值壯年，不思
    正途營生，竟貪圖小利而為竊盜犯行，惟犯罪後坦承犯行，態度良好，所生危害
    尚屬輕微，及其犯罪之目的、手段等一切情狀，就其所犯二罪名分別量處如主文
    所示之刑，並定其應執行之刑，以資懲儆。扣案之白色帽子一頂、墨綠色口罩一
    個及白色手套一雙，均為被告所有，供其犯罪所用之物，業經被告供述明確，應
    依刑法第三十八條第一項第二款宣告沒收，至螺絲起子一支，因非屬違禁物復未
    扣案，為免將來執行困難，爰不予宣告沒收，併此敘明。
據上論斷，應依刑事訴訟法第二百九十九條第一項前段、第二百七十三條之一第一項
，刑法第五十六條、第三百二十條第一項、第三百二十一條第一項第二款、第三款、
第二項、第四十七條、第四十一條第一項前段、第二十六條前段、第五十一條第五款
、第三十八條第一項第二款，罰金罰鍰提高標準條例第一條前段、第二條，判決如主
文。
本案經檢察官盧明軒到庭執行職務。
中      華      民      國      九十三      年    八    月    三十一    日
                                      臺灣屏東地方法院刑事第六庭
                                          法  官  林家聖
右正本證明與原本無異。
如不服本判決應於收受本判決送達後十日內向本院提出上訴書狀，其未敘述上訴理由
者，並得於提起上訴後十日內向本院補提理由書狀（均須按他造當事人之人數附繕本
 ）「切勿逕送上級法院」
                                          書記官   唐淑嫻
中      華      民      國      九十三      年    八    月    三十一    日
附錄本判決論罪之法條：
刑法第三百二十條第一項
意圖為自己不法之所有或第三人不法之所有，而竊取他人之動產者，為竊盜罪，處五
年以下有期徒刑、拘役或五百元以下罰金。
刑法第三百二十一條
犯竊盜罪而有左列情形之一者，處六月以上、五年以下有期徒刑：
一  於夜間侵入住宅或有人居住之建築物、船艦或隱匿其內而犯之者。
二  毀越門扇、牆垣或其他安全設備而犯之者。
三  攜帶兇器而犯之者。
四  結夥三人以上而犯之者。
五  乘火災、水災或其他災害之際而犯之者。
六  在車站或埠頭而犯之者。
前項之未遂犯罰之。
